【裁判字號】    95,交聲,1037
【裁判日期】    951103
【裁判案由】    違反道路交通管理處罰條例聲明異議
【裁判全文】
臺灣臺北地方法院交通事件裁定        95年度交聲字第1037號
異議人即
受處分人  甲○○
上列受分人因違反道路交通管理處罰條例案件，對於交通部公路
總局臺北區監理所板橋監理站九十五年十月十七日所為之處分（
原處分：板監裁字第裁41-C00000000號），聲明異議，本院裁定
如下：
    主  文
異議駁回。
    理  由
一、按汽車依規定不得在人行道臨時停車，道路交通安全規則第
    一百一十一條第一項第一款訂有明文；此所謂「汽車」，依
    同規則第二條第一項第一款規定，係指在道路上不依軌道或
    電力架線而以原動機行駛之車輛，包括機器腳踏車在內。又
    汽車駕駛人在禁止臨時停車處所停車者，處新臺幣（以下同
    ）六百元以上一千二百元以下罰鍰，道路交通管理處罰條例
    第五十六條第一項亦有明定。
二、本件原處分機關交通部公路總局臺北區監理所板橋監理站，
    以異議人甲○○所有之車牌號碼ＤＮＥ─五八二號輕型機車
    ，於民國九十五年九月八日下午七時，在臺北縣新店市○○
    路之人行道上停車，經臺北縣政府警察局新店分局員警拍照
    逕行舉發，嗣經受處分人於應到案日期前提出申訴，由原處
    分機關函請原舉發單位調查結果，仍認其有前開違規行為，
    而依道路交通管理處罰條例第五十六條第一項第一款規定，
    裁處罰鍰六百元。
三、受處分人就原舉發單位拍攝採證照片進行舉發時之停車位置
    亦不爭執，惟否認有何違規情事，辯稱該處係因隔壁大樓興
    建，更換人行道磚，導致機車停放格線遺失，並無公文明示
    不得停車，且本件於下班後，機車稀少之時實行拖吊，是否
    任意舉發，亦請並為調查云云。
四、經查，異議人之車輛於經警採證舉發時，係停放於臺北縣新
    店市○○路，非機車停車格之人行道上，有採證照片等件附
    卷可稽，並為受處分人所不爭執。異議人雖提出臺北縣新店
    市○○路繪設汽機車停車格會勘紀錄一件，主張該處曾經設
    有機車停車格，然該會勘時間迄今已逾十二年之久，顯難據
    為本件舉發時停車依據之證明；況以該次會勘結論觀之，亦
    載明規劃後仍需報請市公所、縣警局核備，始得繪製，是以
    本件上述機車停放時間，既無主管機關規劃繪製之停車位置
    ，依其人行道之性質，自不得停放車輛甚明，且此一停車限
    制，亦不因時間或現場交通狀況而有不同。本件違規事證明
    確，堪予認定。從而，原處分機關依道路交通管理處罰條例
    第五十六條第一項第一款暨違反道路交通管理事件統一裁罰
    基準表之規定，裁處罰鍰六百元，核無不當。本件異議為無
    理由，應予駁回。
五、據上論斷，應依道路交通案件處理辦法第十九條，裁定如主
    文。
中   華   民   國   九 十 五   年   十 一   月   三   日
                  交通法庭法  官  劉方慈
以上正本證明與原本無異。
如不服本裁定，應於裁定送達後5日內向本院提出抗告狀。
                          書記官  林妙穗
中   華   民   國   九 十 五   年   十 一   月   三   日


司法院資訊處製作；財團法人民間司法改革基金會備份。
